【裁判字號】    99,易,294
【裁判日期】    990907
【裁判案由】    毒品危害防制條例
【裁判全文】
臺灣宜蘭地方法院刑事判決               99年度易字第294號
公  訴  人  臺灣宜蘭地方法院檢察署檢察官
被      告  甲○○
上列被告因違反毒品危害防制條例案件，經檢察官提起公訴（99
年度毒偵字第359號），經本院裁定進行簡式審判程序，爰不經
通常審判程序判決如下：
    主  文
甲○○施用第二級毒品，累犯，處有期徒刑捌月。
    事  實
一、甲○○前因施用毒品案件，經本院以87年度毒聲字第431號
    裁定送觀察、勒戒，於民國88年2月12日執行完畢後，認無
    繼續施用毒品傾向，由臺灣宜蘭地方法院檢察署檢察官以
    88年度偵字第619號、88年度偵緝字第56號為不起訴處分確
    定；再因施用毒品案件，經本院以88年度毒聲字第518號裁
    定送觀察、勒戒，於觀察、勒戒執行完畢後，認有繼續施用
    毒品傾向，由本院以88年度毒聲字第812號裁定送強制戒治
    ，於89年1月15日停止強制戒治出所，而該次施用毒品犯行
    ，經本院於88年12月18日以88年度宜簡字第159號刑事判決
    判處有期徒刑3月確定；又因施用毒品案件，經本院於90年2
    月13日以89年度宜簡字第214號刑事判決判處有期徒刑6月確
    定；另因公共危險、傷害案件，經本院以89年度訴字第333
    號刑事判決判處有期徒刑4月、3月，嗣經臺灣高等法院於90
    年9月6日以90年度上訴字第1992號刑事判決駁回上訴確定，
    並與前開毒品案件有期徒刑6月經臺灣高等法院以90年度聲
    字第2689號裁定定應執行刑有期徒刑10月，再與前開毒品案
    件有期徒刑3月接續執行後，於91年4月6日執行完畢出監；
    又因施用毒品案件，經本院於94年2月24日以93年度易字第
    457號刑事判決判處有期徒刑7月確定，於94年10月25日執行
    完畢出監；另因公共危險案件，經本院以94年度訴字第39號
    刑事判決判處有期徒刑2年6月，嗣經臺灣高等法院於94年12
    月9日以94年度上訴字第3191號刑事判決駁回上訴確定，於
    97年2月21日假釋出監，於97年9月25日假釋期滿，以已執行
    論。
二、詎甲○○猶不知悔改，基於施用第二級毒品甲基安非他命（
    下稱甲基安非他命）之犯意，於99年3月7日中午，在宜蘭縣
    礁溪鄉某處，以將甲基安非他命置於玻璃球內燒烤吸食煙霧
    之方式，施用甲基安非他命1次。嗣其於99年3月8日凌晨12
    時30分許，因竊盜案件為警在宜蘭縣員山鄉○○路○段278巷
    8號後方草叢查獲，並於同日下午3時30分許採集其尿液送鑑
    定之結果，呈甲基安非他命陽性反應，始知悉上情。
三、案經宜蘭縣政府警察局宜蘭分局報請臺灣宜蘭地方法院檢察
    署檢察官偵查起訴。
    理  由
一、訊據被告甲○○於本院審理中，對於上開施用毒品甲基安非
    他命犯行坦承不諱，且其為警於99年3月8日下午3時30分許
    採集尿液送鑑定之結果，呈甲基安非他命陽性反應，有宜蘭
    縣政府警察局宜蘭分局毒品犯罪嫌疑人尿液採驗作業管制紀
    錄，及慈濟大學濫用藥物檢驗中心出具之檢驗總表各1紙在
    卷可證，是被告之自白要與事實相符，足堪採信。又被告前
    因施用毒品案件，經本院以87年度毒聲字第431號裁定送觀
    察、勒戒，於88年2月12日執行完畢後，認無繼續施用毒品
    傾向，由臺灣宜蘭地方法院檢察署檢察官以88年度偵字第
    619號、88年度偵緝字第56號為不起訴處分確定，再因施用
    毒品案件，經本院以88年度毒聲字第518號裁定送觀察、勒
    戒，於觀察、勒戒執行完畢後，認有繼續施用毒品傾向，由
    本院以88年度毒聲字第812號裁定送強制戒治，於89年1月15
    日停止強制戒治出所，而該次施用毒品犯行，經本院以88年
    度宜簡字第159號刑事判決判處有期徒刑3月確定，又因施用
    毒品案件，經本院以89年度宜簡字第214號刑事判決判處有
    期徒刑6月確定，又因施用毒品案件，經本院以93年度易字
    第457號刑事判決判處有期徒刑7月確定，有卷附臺灣高等法
    院被告前案紀錄表可參。依上所述，本件事證明確，被告施
    用毒品犯行堪以認定，應依法論科。
二、查甲基安非他命為毒品危害防制條例第2條第2項第2款所規
    定之第二級毒品，不得擅自施用，核被告前開施用甲基安非
    他命之行為，係犯毒品危害防制條例第10條第2項施用第二
    級毒品罪。被告施用行為前持有甲基安非他命之低度行為，
    為其施用之高度行為所吸收，不另論罪。查被告前因施用毒
    品案件，經本院以93年度易字第457號刑事判決判處有期徒
    刑7月確定，於94年10月25日執行完畢出監，另因公共危險
    案件，經本院以94年度訴字第39號刑事判決判處有期徒刑2
    年6月，嗣經臺灣高等法院以94年度上訴字第3191號刑事判
    決駁回上訴確定，於97年2月21日假釋出監，於97年9月25日
    假釋期滿，有卷附臺灣高等法院被告前案紀錄表可按，其受
    有期徒刑之執行完畢，5年內再犯法定刑有期徒刑以上之本
    罪，為累犯，依法加重其刑。爰審酌被告前經毒品危害防制
    條例觀察、勒戒及強制戒治等程序，再經法院多次就其施用
    毒品犯行判處有期徒刑後，竟再犯本件施用毒品犯行，惟念
    其坦承犯行，態度良好及施用情形等一切情狀，量處如主文
    所示之刑，以示懲儆。
據上論斷，應依刑事訴訟法第273條之1第1項、第299條第1項前
段，毒品危害防制條例第10條第2項，刑法第11條前段、第47條
第1項，判決如主文。
本案經檢察官陳嘉瑜到庭執行職務
中    華    民    國    99    年    9     月    7     日
                  刑事第四庭  法  官  辜漢忠
以上正本證明與原本無異。
如不服本判決應於收受送達後十日內向本院提出上訴書狀，並應
敘述具體理由；其未敘述上述理由者，應於上訴期間屆滿後二十
日內向本院補提理由書(均須按他造當事人之人數附繕本)「切勿
逕送上級法院」。
                              書記官  林詩綺
中    華    民    國    99    年    9     月    8     日
附錄本案論罪科刑法條：
毒品危害防制條例第10條第2項
施用第二級毒品者，處 3 年以下有期徒刑。

司法院資訊處製作；財團法人民間司法改革基金會備份。
